---
title: "close_election"
author: "K"
date: "2024-04-25"
output: html_document
---

importando bibliotecas e abrindo bases
```{r comeco, warning=FALSE, message=FALSE}

library(readxl)
library(tidyverse)
library(reshape2)
library(writexl)

setwd("C:/Users/Dr_An/OneDrive/Área de Trabalho/Insper_Data/Close_election_Adriano/Dados/municipios")

```

## Total de Votantes

### Dados Brutos - Populacao eleitoral
Puxando a base diretamente da library electionsBR e salvando no csv: n_eleitores_mandato.csv
```{r, warning=FALSE, message=FALSE}

# library(electionsBR)
# 
# n_eleitores <- function(year) {
#   elections_tse(year, type = 'details_mun_zone', uf = 'all')}
# 
# year = c(2000, 2004, 2008, 2012, 2016, 2020)
# 
# n_eleitores_mandato <- map_df(year, n_eleitores)
# 
# write.csv(n_eleitores_mandato, file = 'populacao_votante.csv', row.names = FALSE)
# 
# n_eleitores_mandato <- read_csv('populacao_votante.csv')
```

### Filtragem do total de votantes
Aqui, com base na base extraida anteriormente, foram feitas as modificacoes e filtragens necessarias para a analise. Salvas tambem no csv: total_votantes.csv
```{r, warning=FALSE, message=FALSE}

# total_votantes <- n_eleitores_mandato |>
#   rename(cargo = DS_CARGO,
#          municipio = NM_MUNICIPIO,
#          total_votantes = QT_APTOS,
#          ano = ANO_ELEICAO,
#          zona = NR_ZONA,
#          abstencoes = QT_ABSTENCOES) |>
#   filter(cargo == 'Prefeito') |>
#   group_by(ano, municipio, zona) |>
#     summarise(total_votantes = max(total_votantes),
#               total_abstencoes = max(abstencoes)) |>
#   group_by(ano, municipio) |>
#   summarise(total_votantes = sum(total_votantes),
#             total_abstencoes = sum(total_abstencoes),
#             tx_abstencao = total_abstencoes/total_votantes)
# 
# write.csv(total_votantes, file = 'total_votantes.csv', row.names = FALSE)
# 
# total_votantes <- read.csv('total_votantes.csv')


```

## Margem de Vitoria

### raw elections info
Extraindo e salvando todos os dados das eleicoes municipais de 2000 a 2020 - Salvas em elections_info.csv 
```{r}
# library(electionsBR)
# 
# function_elections_info <- function(year) {
#   elections_tse(year, uf='all', type = 'vote_mun_zone')
#   }
# 
# year = c(2000, 2004, 2008, 2012, 2016, 2020)
# 
# elections_info <- map_df(year, function_elections_info)
# 
# write.csv(elections_info, file = 'elections_info.csv', row.names = FALSE)
# # 
# 
# elections_info <- read.csv('elections_info.csv')
# 
# elections_info |> head(5)
```

### candidates info
```{r}

# library(electionsBR)
# 
# function_candidates_info <- function(year) {
#   candidate_local(year, uf='all') |>
#     mutate(NR_PROTOCOLO_CANDIDATURA = as.character(NR_PROTOCOLO_CANDIDATURA),
#            NR_CPF_CANDIDATO = as.character(NR_CPF_CANDIDATO),
#            CD_COR_RACA = as.character(CD_COR_RACA))}
# 
# year = c(2000, 2004, 2008, 2012, 2016, 2020)
# 
# candidates_info <- map_df(year, function_candidates_info)
# 
# write.csv(candidates_info, file = 'candidates_info.csv', row.names = FALSE)
# 

# candidates_info <- read.csv('candidates_info.csv')
# 
# candidates_info |> head(5)
```


### Filtrando e ajustando a base com informacoes sobre os candidatos

```{r}

# candidates <- candidates_info %>%
#   rename(
#     ano = ANO_ELEICAO,
#     estado = SG_UF,
#     cargo = DS_CARGO,
#     candidato = NM_CANDIDATO,
#     genero = DS_GENERO,
#     partido = SG_PARTIDO,
#     idade = NR_IDADE_DATA_POSSE,
#     educacao = DS_GRAU_INSTRUCAO) %>%
#   filter(ano >= 2004 & ano <= 2012,
#          cargo == 'PREFEITO')  %>%
#   select(ano, estado, candidato, genero, partido, idade, educacao) %>%
#   group_by(ano, estado, candidato) %>%
#   summarise(genero = first(genero),
#             partido = first(partido),
#             idade = first(idade),
#             educacao = first(educacao))
# 
# 
# candidates |> head(5)

```

```{r}


# elections_info <- read.csv('elections_info.csv')
# 
# tse_ibge_muni <- read.csv('municipios_brasileiros_tse.csv')
# 
# 
# elections_results <- elections_info %>%
#   rename(
#     ano = ANO_ELEICAO,
#     estado = SG_UF,
#     cargo = DS_CARGO,
#     municipio = NM_MUNICIPIO,
#     cd_municipio = CD_MUNICIPIO,
#     zona = NR_ZONA,
#     candidato = NM_CANDIDATO,
#     votos = QT_VOTOS_NOMINAIS
#     ) %>%
#   filter(ano >= 2004 & ano <= 2012,
#     cargo == 'Prefeito') |>
#   select(ano, estado,  municipio, cd_municipio, zona, candidato, votos) %>%
#   left_join(candidates, by = c('ano', 'estado', 'candidato')) |>
#   group_by(ano, estado, municipio, candidato) %>%
#   summarise(cd_municipio = first(cd_municipio),
#             votos_totais = sum(votos),
#             genero = first(genero),
#             partido = first(partido),
#             idade = first(idade),
#             educacao = first(educacao)) %>%
#   arrange(ano, estado, municipio, desc(votos_totais)) %>%
#   slice_max(order_by = votos_totais, n = 2) %>%
#   mutate(margem = votos_totais/sum(votos_totais)) %>%
#   group_by(ano, estado, municipio) %>%
#   summarise(
#     cd_municipio = first(cd_municipio),
#     nome_eleito = first(candidato),
#     partido_eleito = first(partido),
#     idade_eleito = first(idade),
#     educacao_eleito = first(educacao),
#     cont_fem = sum(genero == 'FEMININO'),
#     margem_fem = sum(margem[genero == "FEMININO"]),
#     margem_mas = sum(margem[genero == "MASCULINO"]),
#     margem_vitoria_mulher = (margem_fem - margem_mas),
#     mulher_eleita = margem_vitoria_mulher > 0 ,
#     .groups = 'drop') %>%
#   filter(cont_fem == 1) |>
#   select(ano, estado, municipio, margem_vitoria_mulher, everything(),-cont_fem,-margem_fem,-margem_mas) |>
#   left_join(total_votantes, by=c('municipio', 'ano')) |> 
#   left_join(tse_ibge_muni, by=c('cd_municipio' = 'codigo_tse')) |> 
#   select(-uf, -nome_municipio, -capital)
# 
# write.csv(elections_results, file = 'elections_results.csv', row.names = FALSE)
# 
# 
# pop <- read_xlsx('estimativa_pop_municipio.xlsx', sheet = 'Planilha1')
# 
# muni_pop <- pop |>
#   rename(municipio = Município) |>
#   mutate(cd_municipio = substr(municipio, 1, 6),
#          municipio = substr(municipio,8, nchar(municipio))) |>
#   melt(c('cd_municipio','municipio'))  |>
#   rename(ano = variable,
#          pop = value) |>
#   mutate(municipio = iconv(municipio, from = "UTF-8", to = "ASCII//TRANSLIT"),
#        municipio = str_replace_all(municipio, "[^A-Za-z0-9 ]", ""))


elections_results <- read.csv('elections_results.csv')


```
 
 
 

### graficos
```{r }

# 1 - partido 
elections_results |> 
  count(partido_eleito, sort = TRUE) |>
  head(10) |> 
  mutate(partido_eleito = fct_reorder(partido_eleito, n)) |>  
  ggplot(aes(partido_eleito, n)) +
  geom_col() + 
  coord_flip()
  
# 2 - partido
elections_results %>%
  count(partido_eleito, mulher_eleita, sort = TRUE) %>%
  group_by(partido_eleito) %>%
  mutate(total = sum(n)) %>%
  ungroup() %>%
  mutate(partido_eleito = fct_reorder(partido_eleito, total, .desc = TRUE)) %>%
  slice_max(order_by = total, n = 20) %>%
  ggplot(aes(x = partido_eleito, y = n, fill = mulher_eleita)) +  # Fill based on gender
  geom_col(show.legend = TRUE, position = 'dodge') +  # Show legend to distinguish male/female
  coord_flip() +
  labs(title = "Eleições Ganhas - Homens x Mulheres",
       x = "Partido",
       y = "Numero de eleições ganhas",
       fill = "Mulher eleita")


# 3 - ano 
elections_results |> 
  ggplot(aes(x = as.factor(ano), fill = mulher_eleita)) + 
  geom_bar(position = 'dodge')

# 4 - estado 
elections_results %>%
  mutate(estado = fct_rev(fct_infreq(as.factor(estado)))) %>%  
  ggplot(aes(x = estado, fill = mulher_eleita)) +
  geom_bar() +
  ggtitle('...')+
  coord_flip() 
  

# 5 - estado 

library(scales)

elections_results %>%
  mutate(estado = fct_rev(fct_infreq(as.factor(estado)))) %>%  
  ggplot(aes(x = estado, fill = mulher_eleita)) +
  geom_bar(position = 'fill') +
  coord_flip() +
  labs(x = "Estado", y = "Proporção", fill = "Mulher Eleita?") +
  geom_hline(yintercept = .50, linetype = "dashed", color = "yellow", linewidth = 1) +
  scale_y_continuous(labels = percent)

# 6 - idade
# melhorar, botar a media de cada grupo por exemplo.

elections_results %>%
  ggplot(aes(idade_eleito, fill = mulher_eleita)) + 
  geom_density(data = . %>% filter(mulher_eleita == TRUE), color = "blue", size = 1, alpha = 1) +  
  geom_density(data = . %>% filter(mulher_eleita == FALSE), color = "red", size = 1, alpha = .78) +
  labs(title = "idade_eleito",
       x = "idade",  
       y = "Frequência") +  
  theme_minimal() +
  lims(x = c(18, 80))


# 7 - escolaridade
# MELHORAR ESSA VISUALIZACAO PELO AMOR DE DEUS!!!!!!!!!!!! Mas informacoes mt valiosas
elections_results %>%
  ggplot(aes(x = mulher_eleita, fill = educacao_eleito)) +
  geom_bar() +
  ggtitle('...')+
  coord_flip() 

# 8 - abstencao

elections_results %>%
  ggplot(aes(tx_abstencao, fill = mulher_eleita)) + 
  geom_density(data = . %>% filter(mulher_eleita == TRUE), color = "blue", size = 1, alpha = 1) +  
  geom_density(data = . %>% filter(mulher_eleita == FALSE), color = "red", size = 1, alpha = .78) +
  labs(title = "Distribuição das Abstenções",
       x = "Tx_abstencao",  
       y = "Frequência") +  
  theme_minimal() +
  lims(x = c(0, 0.3))


```

### Rotulos para fazer o join com a base elections_results 
```{r}
library(stringr)
library(stringi)

rotulo_muni2005 <- read_excel('dados/cd_muni_pre_2005.xls')


rotulo2005 <- rotulo_muni2005 |> 
  rename(cd_municipio = `Código Município Completo`,
         nm_municipio = Nome_Município) |> 
  mutate(nm_municipio = iconv(nm_municipio, from = "UTF-8", to = "ASCII//TRANSLIT"),
         nm_municipio = str_replace_all(nm_municipio, "[^A-Za-z0-9 ]", ""),
         nm_municipio = toupper(nm_municipio))

pop <- read_xlsx('dados/estimativa_pop_municipio.xlsx', sheet = 'Planilha1')


rotulo <- pop |>  
  rename(municipio = Município) |> 
  mutate(cd_municipio = substr(municipio, 1, 6),
         municipio = substr(municipio,8, nchar(municipio))) |> 
  melt(c('cd_municipio','municipio'))  |>  
  rename(ano = variable,
         pop = value) |>  
  mutate(municipio = iconv(municipio, from = "UTF-8", to = "ASCII//TRANSLIT"),
       municipio = str_replace_all(municipio, "[^A-Za-z0-9 ]", "")) |> 
  select(cd_municipio, municipio) |> 
  rename(nm_municipio = municipio)


datasus <- read.csv('dados/datasus_completo.csv')


rotulo_final <- datasus |> 
  mutate(municipio = as.character(municipio),
         idade = as.character(idade),
  idade = substr(idade, 2, 3)) |> 
  group_by(municipio) |>
  summarise() |> 
  left_join(rotulo2005, by = c('municipio' = 'cd_municipio')) |> 
  left_join(rotulo, by = c('municipio' = 'cd_municipio')) |> 
  mutate(nm_municipio = coalesce(nm_municipio.x, nm_municipio.y))  |> 
  select(-nm_municipio.x, -nm_municipio.y) |> 
  group_by(municipio) |> 
  summarise(nm_municipio = first(nm_municipio)) 



```

### FILTRANDO HOMICIDIOS
```{r}



domestic_homicide <- datasus |> 
  mutate(municipio = as.character(municipio),
         idade = as.character(idade),
         idade = substr(idade, 2, 3),
         idade = as.numeric(idade),
         municipio = as.character(municipio),
         estado = substr(municipio, 1,2)) |> 
  left_join(rotulo_final, by = c('municipio')) |> 
  select(data, ano_obito, estado, municipio, nm_municipio, everything()) |>
  filter(idade >= 15 & idade <= 49, 
         local == 3, # ambiente domestico
         ano_obito <= 2016 & ano_obito > 2004) |> # somente 3 mandatos. 2004, 2008, 2012 
  group_by(mandato, estado , nm_municipio) |> 
  summarize(homicidios = n())

domestic_homicide |> arrange(nm_municipio)


```
```{r}

rotulo_final |> filter(nm_municipio == 'MACAPA')

datasus |> 
  filter(municipio == 1600303,
         mandato == 2004,
         local == 3) |> 
  arrange(desc(idade))

domestic_homicide

```


### juntando com a base principal

```{r}

muni_pop <- pop |>  
  rename(municipio = Município) |> 
  mutate(cd_municipio = substr(municipio, 1, 6),
         municipio = substr(municipio,8, nchar(municipio))) |> 
  melt(c('cd_municipio','municipio'))  |>  
  rename(ano = variable,
         pop = value) |>
  select(-municipio)

elections_final <- elections_results %>%
  mutate(municipio = iconv(municipio, from = "UTF-8", to = "ASCII//TRANSLIT"),
         municipio = str_replace_all(municipio, "[^A-Za-z0-9 ]", ""),
         municipio = str_replace_all(municipio, "\\bD ", "D"),
         municipio = trimws(municipio, which = "right"),
         codigo_ibge = as.character(codigo_ibge),
         cd_estado = substr(codigo_ibge,1,2)) %>%
  left_join(domestic_homicide, by=c('ano' = 'mandato', 'cd_estado' = 'estado', 'municipio' = 'nm_municipio')) %>%
  select(ano, estado, municipio, codigo_ibge, homicidios, margem_vitoria_mulher, everything()) |> 
  mutate(homicidios = replace_na(homicidios, 0),
         codigo_ibge = as.character(codigo_ibge),
         codigo_ibge_att = substr(codigo_ibge, 1, 6),
         ano = as.factor(ano)) |> 
  left_join(muni_pop, by=c('codigo_ibge_att' = 'cd_municipio', 'ano')) |> 
  mutate(pop = as.integer(pop),
         tx_homicidio = (homicidios/pop)*100000) |> 
  select(ano, estado, municipio, margem_vitoria_mulher, tx_homicidio, everything(), -cd_municipio) |> 
  filter(total_votantes < 200000)


```



```{r}
 
elections_results |> 
  ggplot(aes(x = as.factor(ano), fill = mulher_eleita)) + 
  geom_bar(position = 'dodge')

elections_final %>%
  mutate(estado = fct_rev(fct_infreq(as.factor(estado)))) %>%  
  ggplot(aes(x = estado, fill = mulher_eleita)) +
  geom_bar() +
  ggtitle('Contagem de municípios - Homens x Mulheres')+
  coord_flip() 
  
elections_final %>%
  mutate(estado = fct_rev(fct_infreq(as.factor(estado)))) %>%  
  ggplot(aes(x = estado, fill = mulher_eleita)) +
  geom_bar(position = 'fill') +
  coord_flip() +
  geom_hline(yintercept = .50)

elections_final %>%
  ggplot(aes(tx_homicidio, fill = mulher_eleita)) + 
  geom_density(data = . %>% filter(mulher_eleita == TRUE), color = "blue", size = 1, alpha = 1) +  
  geom_density(data = . %>% filter(mulher_eleita == FALSE), color = "red", size = 1, alpha = .78) +
  labs(title = "Distribuição das Abstenções",
       x = "Tx_abstencao",  
       y = "Frequência") +  
  theme_minimal()
```


```{r, warning=FALSE, message=FALSE}

library(broom)
library(rdrobust)
library(rddensity)
library(modelsummary)
library(tidyverse)
```

```{r}

ggplot(data = elections_final,
       mapping= aes(x=margem_vitoria_mulher, y=  mulher_eleita, color=mulher_eleita))+
    geom_point(size = 1, alpha = .5,
               position = position_jitter(width = 0, height = .5),
               show.legend = FALSE) + 
  geom_vline(xintercept = 0)

ggplot(elections_final, aes(x = margem_vitoria_mulher, fill=mulher_eleita))+
  geom_histogram(binwidth =0.1 , boundary = 0, color = 'white') +
  geom_vline(xintercept = 0) 

elections_final |> 
  group_by(mulher_eleita) |> 
  summarise(total = n())
```

```{r}

rdplotdensity(rdd = rddensity(elections_final$margem_vitoria_mulher, c = 0),
              X = elections_final$margem_vitoria_mulher,
              type="both")

```


```{r}

elections_final |> 
  mutate(band_width = cut(margem_vitoria_mulher, breaks = seq(-1,1, by=0.01))) |>
  group_by(band_width) |> 
  summarize(tx_homicidio = mean(tx_homicidio),
            mulher_eleita = first(mulher_eleita)) |> 
  ggplot(aes(as.numeric(band_width), y = tx_homicidio, color = as.factor(mulher_eleita))) + 
  geom_point() +
  geom_smooth(method = 'loess') +
  xlim(80,120) +
  ylim(0,20) +
  ggtitle('Descontinuity')

```

```{r}

library(extrafont)

elections_final %>%
  mutate(band_width = cut(margem_vitoria_mulher, breaks = seq(-1, 1, by = 0.01))) %>%
  group_by(band_width) %>%
  summarize(tx_homicidio = mean(tx_homicidio),
            mulher_eleita = first(mulher_eleita)) %>%
  mutate(band_width = as.character(as.numeric(band_width) - 100),
         margem = as.numeric(band_width) - 0.5) %>%  
  ggplot(aes(margem, y = tx_homicidio, color = as.factor(mulher_eleita))) +
  geom_point() +
  geom_smooth(method = 'loess', se = FALSE, size = 1) +
  labs(title = 'Close Elections and Violence Against Women',
       subtitle = 'Effects of having a Female Mayor',
       x = "Women's Margin of Victory (%)",
       y = "Homicide Rates of Women - Domestic",
       color = 'Woman Elected') +
  theme_minimal() +
  labs(caption = "By InsperData") +
  # theme(legend.position = "none",
  #       theme(plot.margin = margin(0, 0, 0, 0, "cm")),
  #       plot.caption = element_text(color = "#3494ba", size = 11, face = "bold"),
  #       plot.title = element_text(size = 14, face = "bold"),
  #       plot.subtitle = element_text(size = 12, color = 'black'),
  #       axis.title.y = element_text(margin = margin(r = 10, unit = "pt"), size = 11, face = "bold"), 
  #       axis.title.x = element_text(margin = margin(t = 10, unit = "pt"), size = 11, face = "bold")) +
  xlim(-20, 20) +
  ylim(5,14) 


```

```{r}

close_elections_final = elections_final |> 
  filter(margem_vitoria_mulher <= 0.165*.3 & margem_vitoria_mulher >= -0.165*.3)


resultado <- lm(tx_homicidio ~ mulher_eleita + margem_vitoria_mulher, data = close_elections_final) |> 
  tidy()

resultado$p.value <- round(resultado$p.value, 2)
resultado$estimate <- round(resultado$estimate, 2)

print(resultado)

```


```{r}

rdrobust(y = elections_final$tx_homicidio, x = elections_final$margem_vitoria_mulher, c = 0) |> summary()

rdplot(y = close_elections_final$tx_homicidio, x = close_elections_final$margem_vitoria_mulher, c = 0)


```

```{r}
library(extrafont)

domestic_homicide <- datasus |> 
  mutate(municipio = as.character(municipio),
         idade = as.character(idade),
         idade = substr(idade, 2, 3),
         idade = as.numeric(idade),
         municipio = as.character(municipio),
         estado = substr(municipio, 1,2)) |> 
  left_join(rotulo_final, by = c('municipio')) |> 
  select(data, ano_obito, estado, municipio, nm_municipio, everything()) |>
  filter(idade >= 15 & idade <= 49, # ambiente domestico
         ano_obito <= 2016 & ano_obito > 2004) |> # somente 3 mandatos. 2004, 2008, 2012 
  group_by(mandato, estado , nm_municipio) |> 
  summarize(homicidios = n())


muni_pop <- pop |>  
  rename(municipio = Município) |> 
  mutate(cd_municipio = substr(municipio, 1, 6),
         municipio = substr(municipio,8, nchar(municipio))) |> 
  melt(c('cd_municipio','municipio'))  |>  
  rename(ano = variable,
         pop = value) |>
  select(-municipio)

elections_final <- elections_results %>%
  mutate(municipio = iconv(municipio, from = "UTF-8", to = "ASCII//TRANSLIT"),
         municipio = str_replace_all(municipio, "[^A-Za-z0-9 ]", ""),
         municipio = str_replace_all(municipio, "\\bD ", "D"),
         municipio = trimws(municipio, which = "right"),
         codigo_ibge = as.character(codigo_ibge),
         cd_estado = substr(codigo_ibge,1,2)) %>%
  left_join(domestic_homicide, by=c('ano' = 'mandato', 'cd_estado' = 'estado', 'municipio' = 'nm_municipio')) %>%
  select(ano, estado, municipio, codigo_ibge, homicidios, margem_vitoria_mulher, everything()) |> 
  mutate(homicidios = replace_na(homicidios, 0),
         codigo_ibge = as.character(codigo_ibge),
         codigo_ibge_att = substr(codigo_ibge, 1, 6),
         ano = as.factor(ano)) |> 
  left_join(muni_pop, by=c('codigo_ibge_att' = 'cd_municipio', 'ano')) |> 
  mutate(pop = as.integer(pop),
         tx_homicidio = (homicidios/pop)*100000) |> 
  select(ano, estado, municipio, margem_vitoria_mulher, tx_homicidio, everything(), -cd_municipio) |> 
  filter(total_votantes < 200000)



elections_final %>%
  mutate(band_width = cut(margem_vitoria_mulher, breaks = seq(-1, 1, by = 0.01))) %>%
  group_by(band_width) %>%
  summarize(tx_homicidio = mean(tx_homicidio),
            mulher_eleita = first(mulher_eleita)) %>%
  mutate(band_width = as.character(as.numeric(band_width) - 100),
         margem = as.numeric(band_width) - 0.5) %>%
  ggplot(aes(margem, y = tx_homicidio, color = as.factor(mulher_eleita))) +
  geom_point() +
  geom_smooth(method = 'loess', se = FALSE, size = 1) +
  labs(title = 'Close Elections and Violence Against Women',
       subtitle = 'Effects of having a Female Mayor',
       x = "Women's Margin of Victory (%)",
       y = "Homicide Rates of Women - Domestic",
       color = 'Woman Elected') +
  theme_minimal() +
  labs(caption = "By InsperData") +
  # theme(legend.position = "none",
  #       theme(plot.margin = margin(0, 0, 0, 0, "cm")),
  #       plot.caption = element_text(color = "#3494ba", size = 11, face = "bold"),
  #       plot.title = element_text(size = 14, face = "bold"),
  #       plot.subtitle = element_text(size = 12, color = 'black'),
  #       axis.title.y = element_text(margin = margin(r = 10, unit = "pt"), size = 11, face = "bold"),
  #       axis.title.x = element_text(margin = margin(t = 10, unit = "pt"), size = 11, face = "bold"),
  #       text=element_text(family="Segoe UI Semibold", size=12)) +
  xlim(-20, 20) +
  ylim(5,14)



close_elections_final = elections_final |> 
  filter(margem_vitoria_mulher <= 0.165*.3 & margem_vitoria_mulher >= -0.165*.3)


resultado <- lm(tx_homicidio ~ mulher_eleita + margem_vitoria_mulher, data = close_elections_final) |> 
  tidy()

resultado$p.value <- round(resultado$p.value, 2)
resultado$estimate <- round(resultado$estimate, 2)

print(resultado)


rdrobust(y = elections_final$tx_homicidio, x = elections_final$margem_vitoria_mulher, c = 0) |> summary()
rdplot(y = close_elections_final$tx_homicidio, x = close_elections_final$margem_vitoria_mulher, c = 0)




elections_final %>%
  mutate(band_width = cut(margem_vitoria_mulher, breaks = seq(-1, 1, by = 0.01))) %>%
  group_by(band_width) %>%
  summarize(tx_homicidio = mean(tx_homicidio),
            mulher_eleita = first(mulher_eleita)) %>%
  mutate(band_width = as.character(as.numeric(band_width) - 100),
         margem = as.numeric(band_width) - 0.5) %>%  
  ggplot(aes(margem, y = tx_homicidio, color = as.factor(mulher_eleita))) +
  geom_point() +
  geom_smooth(method = 'loess', se = FALSE, size = 1) +
  labs(title = 'Close Elections and Violence Against Women',
       subtitle = 'Effects of having a Female Mayor',
       x = "Women's Margin of Victory (%)",
       y = "Homicide Rates of Women",
       color = 'Woman Elected') +
  theme_minimal() +
  labs(caption = "By InsperData") +
  theme(legend.position = "none",
        theme(plot.margin = margin(0, 0, 0, 0, "cm")),
        plot.caption = element_text(color = "#3494ba", size = 11, face = "bold"),
        plot.title = element_text(size = 14, face = "bold"),
        plot.subtitle = element_text(size = 12, color = 'black'),
        axis.title.y = element_text(margin = margin(r = 10, unit = "pt"), size = 11, face = "bold"), 
        axis.title.x = element_text(margin = margin(t = 10, unit = "pt"), size = 11, face = "bold"),
        text=element_text(family="Segoe UI Semibold", size=12)) + 
  xlim(-20, 20) + 
  ylim(35, 70)


```

```{r}

elections_final |> 
  group_by(mulher_eleita) |> 
  summarise(n = n())

elections_final |> 
  filter(margem_vitoria_mulher <= 0.165*.3 & margem_vitoria_mulher >= -0.165*.3) |> 
  group_by(mulher_eleita) |> 
  summarise(n = n(),
            tx_homicidio = mean(tx_homicidio),
            idade_eleito = mean(idade_eleito),
            total_votantes = mean(total_votantes), 
            total_abstencoes = mean(total_abstencoes), 
            pop = mean(pop))

elections_final |> 
  write_xlsx('elections_final')

elections_final |> 
  filter()

```

```{r}

a <- ggplot(elections_final, aes(x = margem_vitoria_mulher, fill=mulher_eleita))+
  geom_histogram(binwidth =0.1 , boundary = 0, color = 'white') +
  labs(y = "Contagem", x = "Margem de vitória", fill = "Mulher Eleita") +
  geom_vline(xintercept = 0)

  ggsave('margem.png',plot = a, width = 12, height = 8, dpi= 600)
  

b <- elections_results |> 
  ggplot(aes(x = as.factor(ano), fill = mulher_eleita)) + 
  labs(y = "Contagem", x = "Ano de eleição", fill = "Mulher Eleita") +
  geom_bar(position = 'dodge')

  ggsave('b.png',plot = b, width = 12, height = 8, dpi= 600)

c <- elections_results %>%
  mutate(estado = fct_rev(fct_infreq(as.factor(estado)))) %>%  
  ggplot(aes(x = estado, fill = mulher_eleita)) +
  geom_bar(position = 'fill') +
  coord_flip() +
  labs(x = "Estado", y = "Proporção", fill = "Mulher Eleita") +
  geom_hline(yintercept = .50, linetype = "dashed", color = "yellow", linewidth = 1) +
  scale_y_continuous(labels = percent)


d <- elections_results %>%
  ggplot(aes(x = mulher_eleita, fill = educacao_eleito)) +
  geom_bar() +
  ggtitle('...')+
  coord_flip() 

  ggsave('c.png',plot = c, width = 12, height = 8, dpi= 600)
  ggsave('d.png',plot = d, width = 12, height = 8, dpi= 600)

```


```{r}

elections_final

```

```{r}

elections_final |> 
  group_by(mulher_eleita) |> 
  summarise(n = n())

elections_final |> 
  group_by(mulher_eleita) |> 
  summarise(n = n(),
            tx_homicidio = mean(tx_homicidio),
            idade_eleito = mean(idade_eleito),
            total_votantes = mean(total_votantes), 
            total_abstencoes = mean(total_abstencoes), 
            pop = mean(pop))

elections_final |> 
  group_by(partido_eleito, mulher_eleita) |> 
  summarise(n = n()) |>
  mutate(representatividade_partido = case_when(mulher_eleita == TRUE ~ n/1315,
                                                mulher_eleita == FALSE ~ n/1802),
         representatividade_partido = round(representatividade_partido,4)) |> 
  filter(partido_eleito %in% c('PMDB', 'PSDB', 'PT' , 'PP'))
  

elections_final |> 
  group_by(partido_eleito) |> 
  summarise(n = n()) |> 
  arrange(desc(n))


elections_final |> 
  group_by(educacao_eleito) |> 
  summarise(n = n())


elections_final |> 
  group_by(educacao_eleito, mulher_eleita) |> 
  summarise(n = n())
  

elections_final |> 
  group_by(partido_eleito) |> 
  summarise(n = n()) |> 
  arrange(desc(n))

fund = c('ENSINO FUNDAMENTAL COMPLETO', 'ENSINO FUNDAMENTAL INCOMPLETO','FUNDAMENTAL COMPLETO', 'FUNDAMENTAL INCOMPLETO', 'LÊ E ESCREVE', 'NÃO INFORMADO')
med = c('MÉDIO COMPLETO', 'MÉDIO INCOMPLETO', 'ENSINO MÉDIO COMPLETO', 'ENSINO MÉDIO INCOMPLETO')
sup = c('SUPERIOR COMPLETO', 'SUPERIOR INCOMPLETO')

elections_final %>%
  mutate(edu_new = case_when(educacao_eleito %in% fund ~ 'Até Fundamental',
                             educacao_eleito %in% med ~ 'Até Médio',
                             educacao_eleito %in% sup ~ 'Até Superior')) %>%
  group_by(edu_new, mulher_eleita) %>%
  summarise(n = n()) |> 
  mutate(representatividade_educ = case_when(mulher_eleita == TRUE ~ n/1315,
                                                mulher_eleita == FALSE ~ n/1802),
         representatividade_educ = round(representatividade_educ,4))




```


oi mudei aqui 